臺灣板橋地方法院刑事判決　　　　　　99年度簡上字第1328號
上　訴　人
即　被　告　曾仲玉
上列上訴人即被告因違反毒品危害防制條例案件，不服本院99年
簡字第9283號中華民國99年11月17日所為第一審判決（聲請簡易
判決處刑案號：99年度毒偵字第8042），本院第二審合議庭判決
如下：
    主  文
上訴駁回。
    事實及理由
一、有關證據能力之說明：
    本件檢察官所提各項證據，被告於本院審理中均表示同意作
    為證據方法而不予爭執（本院卷第33、34頁），本院審酌上
    開證據資料製作時之情況，尚無違法不當及證明力明顯過低
    之瑕疵，亦認為以之作為證據應屬適當，爰依刑事訴訟法第
    159 條之5 規定，認本件證據資料均有證據能力。
二、本案經本院審理結果，認第一審以被告曾仲玉所為係犯毒品
    危害防制條例第10條第2 項之施用第二級毒品罪，判處有期
    徒刑4 月，如易科罰金，以新臺幣1 千元折算壹日，其認事
    用法及量刑均無不當，應予維持，並引用附件第一審刑事簡
    易判決書（含聲請簡易判決處刑書）關於事實、證據及理由
    之記載（詳如附件）。
三、被告上訴意旨略謂：本件被告經警採尿送驗結果雖呈甲基安
    非他命類（安非他命、甲基安非他命）陽性反應，惟被告係
    因配偶在家中以香菸沾安非他命吸食，被告在公寓住處之密
    閉空間內間接吸到其配偶施用安非他命之「二手煙」所致云
    云。經查：
(一)按同處一室之人，若其中一人施用第二級毒品，其他未施用
    用者之尿液經檢驗是否會呈安非他命陽性反應，雖無相關文
    獻資料可供參考。惟依常理判斷，若與吸食第二級毒品安非
    他命、甲基安非他命者同處一室，其吸入「二手煙」或蒸氣
    之影響程度，與空間大小、密閉性、吸入之濃度多寡及吸入
    時間長短等因素有關，且因個案而異，又縱然吸入「二手煙
    」或蒸氣者之尿液可檢出毒品反應，其濃度亦應遠低於施用
    者，又吸入煙霧或安非他命之「二手煙」，在文獻上雖尚無
    能否由尿液中檢驗出煙毒或安非他命反應之研究報告，然依
    法務部調查局檢驗煙毒或安非他命案件經驗研判，若非長時
    間與吸毒者直接相向，且存心大量吸入吸毒者所呼出之煙氣
    ，以「二手煙」中可能存在之低劑量煙毒或安非他命，應不
    致在尿液中檢驗出煙毒或安非他命反應。
(二)本件被告於99年7 月19日21時10分許為警查獲後所採集之尿
    液檢體，經警送請臺灣檢驗科技股份有限公司以EIA 酵素免
    疫分析法為初步檢驗，復以GC/MS 氣相層析/ 質譜儀法為確
    認檢驗結果，確呈甲基安非他命陽性反應，檢驗出安非他命
    、甲基安非他命之檢出濃度各為178ng/ml、558ng/ml，此有
    該公司出具之濫用藥物檢驗報告在卷可憑（99毒偵卷第4 頁
    ），被告尿液中安非他命、甲基安非他命濃度，既已超出行
    政院衛生署公告檢驗結果判定基準值100ng/ml（安非他命）
    、500ng/ml（甲基安非他命）甚多，顯非僅係無意間吸入而
    攝取，而係有意大量施用所致，核諸上開說明，顯非因與吸
    食毒品者共處一室致吸入俗稱「二手煙」所導致。
(三)綜上，本件被告尿液中所含甲基安非他命代謝物之成分甚高
    ，足徵被告確有施用甲基安非他命毒品之行為，是被告所辯
    其係因吸入「二手煙」，致其尿液檢體呈甲基安非他命陽性
    反應乙節，尚難採信。本件事證明確，被告施用第二級毒品
    甲基安非他命之犯行應堪認定。
三、原審以被告犯行明確，適用刑事訴訟法第449 條第1 項前段
    、第3 項、第454 條第2項 ，毒品危害防制條例第10條第2
    項，刑法第11條前段、第47條第1 項、第41條第1 項前段，
    並審酌被告被告前已因施用毒品案件經送觀察、勒戒，並經
    法院判刑在案，仍不能戒除毒癮，再次漠視法令禁制而犯本
    罪，顯見其戒除毒癮之意志薄弱，惟念其施用毒品所生危害
    ，實以自戕身心健康為主，對於他人生命、身體、財產等法
    益，尚無明顯而重大之實害等一切情狀，而判處有期徒刑4
    月，並諭知如易科罰金，以新臺幣1 千元折算1 日之折算標
    準。經核原審認事用法並無違誤，量刑亦屬妥適；被告上訴
    意旨空言否認犯行，指摘原審判決不當，核無理由，應予駁
    回。
四、據上論斷，應依刑事訴訟法第455 條之1 第1 項、第3 項、
    第368 條、第373條，判決如主文。
本案經檢察官張瑞玲到庭執行職務。
中    華    民    國   100    年    3     月    10    日
                刑事第十六庭  審判長法  官  王偉光

                                    法  官  魏俊明
                                    法  官  蘇揚旭
上列正本證明與原本無異。
不得上訴。
                                    書記官  李郁禎
中    華    民    國   100    年    3     月    11    日
附錄本案論罪科刑之法條：
毒品危害防制條例第10條
施用第一級毒品者，處六月以上五年以下有期徒刑。
施用第二級毒品者，處三年以下有期徒刑。